【裁判字號】    97,易,2
【裁判日期】    970515
【裁判案由】    家暴恐嚇
【裁判全文】
臺灣基隆地方法院刑事判決                 97年度易字第2號
公  訴  人  臺灣基隆地方法院檢察署檢察官
被      告  戊○○
輔  佐  人  己○○
上列被告因家暴恐嚇案件，經檢察官提起公訴（96年度偵續字第
57號），本院判決如下：
    主  文
戊○○以強暴、脅迫妨害人行使權利，處拘役貳拾日，如易科罰
金，以銀元佰元即新臺幣玖佰元折算壹日，減為拘役拾日，如
易科罰金，以銀元佰元即新臺幣玖佰元折算壹日。
被訴恐嚇罪部分無罪。
    事  實
一、戊○○與甲○○係公媳關係，2人素處不睦。甲○○於民國
    95年1月9日下午1時許，偕同基隆市警察局第二分局和一路
    派出所警員丙○○至其所有位於基隆市○○區○○路58巷56
    號房屋內，向斯時居住其內之公公戊○○表明其係該屋之所
    有權人，欲上閣樓取回自己之物，兩人因而起口角爭執，甲○○並出言叫戊○○去死，戊○○聞言後氣憤不已，乃基於
    妨害人行使權利之犯意，對甲○○嚇稱：「好膽妳就上去看
    看，我會讓妳死」等語，以此脅迫方式，妨害甲○○至其所
    有之屋內取其物之權利，嗣經警與戊○○協調溝通後，戊○○同意讓甲○○上閣樓取其物，然待甲○○正欲上閣樓時，
    戊○○復承前妨害人行使權利之犯意，自廚房內取出菜刀1
    把（未扣案）朝甲○○方向揮動，使甲○○心生畏懼，趕緊
    跑至警員丙○○後方躲避，而接續以此強暴之方式，妨害甲○○遂行前揭取回己物之權利，在場之丙○○見狀隨即將戊○○手中之菜刀取下，惟因戊○○情緒激動，甲○○乃在丙○○之勸阻下離開該處，而無法遂行其取回己物之權利。
    理  由
壹、證據能力方面
  (一)按被告以外之人於審判外之言詞或書面陳述，除法律有規定
    者外，不得作為證據，刑事訴訟法第159條第1項定有明文。
    查證人即告訴人甲○○於警詢之陳述、基隆市警察局處理家
    庭暴力案件現場報告、員警工作紀錄簿，係屬被告以外之人
    於審判外之言詞或書面陳述，因被告於本院準備程序時表示
    不同意作為證據，本院復查無同法第159條之1至第159條之5
    等例外得作為證據之情形，依前揭規定，自不得作為本案認
    定犯罪事實存否之證據。然我國刑事訴訟法基於證據裁判主
    義及證據能力之規定，得以作為認定犯罪事實之依據，以有
    證據能力之證據為限，惟於審判期日證人所為陳述與審判外
    之陳述相異時，可提出該證人先前所為自我矛盾之陳述，用
    來減低其在審判時證言之證明力，此種作為彈劾證據使用之
    傳聞證據，因非用於認定犯罪事實之基礎，不受傳聞法則之
    拘束。因此，被告以外之人於審判外之言詞或書面陳述，雖
    不得以之直接作為認定犯罪事實與否之證據，但非不得以之
    作為彈劾證據，用來爭執或減損被告、證人或鑑定人陳述之
    證明力（最高法院97年度台上字第1093號判決參照），是此
    部分傳聞證據仍得用以作為彈劾證據，併此敘明。
  (二)次按被告以外之人於偵查中向檢察官所為之陳述，除顯有不
    可信之情況者外，得為證據，刑事訴訟法第159條之1第2項
    定有明定。所稱「不可信之情況」，法院應審酌被告以外之
    人於陳述時之外在環境及情況，例如：陳述時之心理狀況、
    有無受到外力干擾等，以為判斷之依據，故係決定陳述有無
    證據能力，而非決定陳述內容之證明力（參見法院辦理刑事
    訴訟案件應行注意事項第89點）。查證人甲○○、丙○○、
    、岳志版、庚○○於偵查時之證述，固屬傳聞證據，惟其等
    於偵查時所為之證述，業經具結及核閱筆錄無訛後簽名（詳
    見各該筆錄及證人結文），且上述證人嗣於本院審理時亦未
    證稱偵訊時有遭受檢察官恐嚇等外力干擾之情事，可見依其
    等陳述時之外在環境及情況，並無顯不可信之情況，復經本
    院依證人身分傳喚甲○○、丙○○、庚○○到庭具結作證，
    並行證人之交互詰問，予以被告詰問上述證言之機會（岳志
    版部分未經當事人聲請傳喚，惟已提示證言予以被告閱覽、
    辯論之機會），依前揭規定，自得作為本案之證據，合先敘
    明。
貳、有罪部分
一、認定事實所憑之證據及理由
    訊據被告固坦承其有自廚房取出菜刀，並供承於取刀前曾對
    告訴人甲○○出言稱：好膽上去拿看看，要讓妳死等語，惟
    矢口否認有何強制犯行，辯稱：係因告訴人罵伊跛腳爸爸生
    跛腳兒子，且叫伊去死，所以伊才很生氣去拿刀，伊是拿刀
    朝自己脖子，要割頸自殺，且當時兩人是罵來罵去，伊並無
    恐嚇告訴人之意圖，亦未妨害告訴人行使權利云云。經查：
  (一)前揭事實，業據證人即陪同告訴人前往上址之員警丙○○於
    偵訊時證稱：「（95年1月9日甲○○是否有到你們派出所報
    案，要請你陪同前往基隆市○○路58巷56號？）有，甲○○
    說她有聲請家暴令，她沒住在那邊，但有東西放在那邊，她
    怕回去被打，就請我陪她去拿。」「（他們是有起爭執？）
    甲○○進屋後，就拿一張她寫的紙在那邊宣讀，內容是黃信
    雄欠他多少債務，叫戊○○要清償，不然她要這間房子。她
    們就開始爭執，雙方互罵三字經。」「（為何戊○○會拿一
    把菜刀？）甲○○叫我陪她上樓拿她的衣服，戊○○說這邊
    早就沒有她的東西，並阻止不讓她上去，甲○○想要叫我陪
    她上去，戊○○氣不過，才去廚房拿菜刀。」「因他們雙方
    有發生口角，甲○○要上樓去拿東西，戊○○不要讓她上去
    ，戊○○就去廚房拿菜刀到上樓處的樓梯口，我叫他把菜刀
    放下，他沒有放下，是我從他手上把菜刀拿下來的，他也沒
    有抵抗」等語明確（見2584號偵查卷第52至53頁、57號偵續
    卷第164頁）；復於本院審理時證述：「（95年1月9日過中
    午之後，是否有陪甲○○到和一路58巷56號拿東西？）是。
    」「（當時過去時，被告家有哪些人？）只有被告一人在家
    。」「（甲○○回去拿東西的過程是否順利？）她先到派出
    所要求我陪她回去拿東西，到了家門口時，門口確實有一隻
    狗，我對被告要求讓甲○○進去拿東西，被告有同意讓她進
    門，甲○○就拿一張單子說房子是她的，她今天是來告訴被
    告房子是她的，就將單子放在神桌上，他們雙方開始互罵，
    我制止他們也不聽，雙方罵來罵去，後來我要求被告讓甲○○到閣樓拿她的東西。跟被告溝通後，被告有同意讓甲○○
    上閣樓拿東西，本來我們三人都在客廳，後來被告先走進去
    ，甲○○跟在被告後面進去，兩人之間有隔一段距離，約3
    公尺左右，我站在客廳要通往廚房的通道口，但是中間有閣
    樓樓梯擋住，我無法直接看到廚房，我在等甲○○上樓拿東
    西。約1、2分鐘左右，甲○○就跑出客廳躲到我後面對我說
    被告拿刀出來，我沒有注意甲○○臉部的表情，因那時被告
    就跟著出來，被告手上拿著一把菜刀，菜刀是高舉約在額頭
    的高度，刀刃是朝外，印象中手有揮動刀子的動作，他揮了
    幾下我不記得，然後嘴巴有在辱罵好像說不要臉的女人這樣
    。」「（有無聽到被告說要讓甲○○死之類的話？）被告還
    沒拿刀時就有對甲○○說好膽妳上去拿看看，我要給妳死之
    類的話。後來我和被告溝通後，被告就同意讓甲○○上去拿
    物品。」「（甲○○從通道跑出來站到你後面時，你是否馬
    上看到被告手裡拿著菜刀？）甲○○出來說被告拿刀，我是
    馬上看到被告手上拿著刀，因他是跟著甲○○後面出來。」
    「（你看到被告持刀時，有聽到對甲○○稱：好膽妳上去看
    看，我會讓妳死等語？）證人答這時候沒有，是還未持刀之
    前聽到。我是聽到被告罵甲○○是不要臉的女人而已。」「
    （你看到被告持刀時，你有叫他放下刀？）我第一時間就上
    前抓住並奪下他的刀子，忘記有無喝令他放下刀子。」「（
    在你去和一路現場時，甲○○有無對被告說跛腳爸爸生跛腳
    兒子，叫被告去死之類的話？）跛腳爸爸生跛腳兒子我沒聽
    到，但是有聽到叫被告去死的話，雙方都有互罵，兩人都罵
    的很難聽。」等語綦詳（見本院卷第77至78頁），且被告在
    告訴人準備踏上閣樓階梯旁上樓時，確有進入廚房從廚房拿
    1把菜刀走出來，右手拿刀舉到高度約在頭部的地方，刀刃
    朝前，並邊揮邊朝告訴人方向前進，告訴人因而跑至客廳閃
    躲等情，亦據告訴人即證人甲○○於本院審理時證述甚詳（
    見本院卷第74頁）；再者，被告於本院審理時亦對證人丙○○所言表示「無意見」，並坦承其確實有自廚房拿取菜刀，
    且於拿刀前有對告訴人說好膽上去拿看看，要讓妳死等語（
    見本院卷第81頁、第88至89頁），自堪認證人丙○○前揭證
    述為可採，被告確有以出言脅迫並拿取菜刀揮動之方式阻止
    告訴人上閣樓取己物之行為甚明。而上址房屋係登記在告訴
    人名下，有基隆市信義地政事務所建物及土地所有權狀附卷
    可按（見2741號偵查卷第21至22頁），故告訴人本於其所有
    權之行使，自得進入其所有之房屋內拿取己物行使權利，被
    告以前揭強暴、脅迫方式予以阻止，自有妨害人行使權利之
    犯意暨行為甚明。
  (二)被告雖辯稱其自廚房拿取菜刀係為自殺，刀刃係往自己脖子
    ，要割頸部云云，惟查，被告所持之刀刃是朝前，持刀當時
    ，口裡並未稱要自殺之類的話，且係手持刀邊揮邊朝告訴人
    方向前進，業據證人甲○○於本院審理時證述明確（見本院
    卷第76頁），核與證人丙○○於本院審理時證述：被告菜刀
    是高舉約在額頭高度，刀刃朝外，有揮動刀子動作，沒有講
    說要自殺，也沒有刀刃向著自己表示割脖子、割手的動作等
    語相符（見本院卷第78頁），故被告辯稱係要自殺云云，顯
    與事實不符。至被告辯稱係因遭告訴人辱罵，始為前揭話語
    及拿取菜刀乙節，乃其犯罪動機問題，尚難構成阻卻本案構
    成要件或違法性之事由。
  (三)另告訴人於本院審理時雖證稱被告拿菜刀時有對其恫稱：「
    要讓妳死，好膽妳上去試試看」云云，然此為被告所否認，
    且在場之證人丙○○於偵訊及本院審理時亦證稱：伊看到被
    告拿菜刀時，並沒有聽到被告說：要讓告訴人死，好膽妳上
    去看看等語（見2584號偵查卷第53頁、本院卷第79頁），故
    自難僅以告訴人片面之指證即認被告持刀時有為此部分恐嚇
    話語，併此敘明。
  (四)綜上所述，被告所辯均不足採。本案事證明確，其犯行堪以
    認定，應依法論科。
二、論罪科刑
  (一)按刑法第305條之恐嚇危害安全罪，係指單純以將來加害生
    命、身體、自由、名譽、財產之事，恐嚇他人致生危害於安
    全者而言，如對於他人之生命、身體等，以現實之強暴、脅
    迫手段加以危害要挾，使人行無義務之事或妨害人行使權利
    ，即應構成刑法第304條之強制罪，縱有恐嚇行為，亦僅屬
    犯強制罪之手段，無更論以恐嚇危害安全罪之餘地（最高法
    院72年度台上字第5618號、84年度台非字第194號判決、93
    年度台上字第3309號判決意旨參照）。本件被告出言對告訴
    人嚇稱「好膽妳就上去看看，我會讓妳死」等語，並持菜刀
    朝向告訴人揮動，阻止告訴人上閣樓拿取己物，係以現實之
    強暴、脅迫手段妨害人行使權利，是核被告所為，係犯刑法
    第30 4條第1項之強制罪。公訴人認被告此舉構成刑法第305
    條之恐嚇危害安全罪，尚有未洽，惟其基本事實同一，本院
    自應予審理，並變更其起訴法條。其係基於一妨害人行使權
    利之犯意，接續為脅迫、強暴行為，為接續犯，屬單純一罪
    。
  (二)又按行為後法律有變更者，適用行為時之法律。但行為後之
    法律有利於行為人者，適用最有利於行為人之法律，民國94
    年2月2日修正公布，並自95年7月1日起施行之刑法（下稱新
    法；修正前刑法下稱舊法）第2條第1項定有明文，此項規定
    ，係規範行為後法律變更所生新舊法律比較適用之準據法，
    於新法施行後，自應適用此規定，為「從舊從輕」之比較。
    查被告行為後，刑法第304條第1項之強制罪規定雖未修正，
    惟其法定本刑有罰金刑，而刑法第33條第5款規定罰金之最
    低數額業於上述日期修正公布及施行，自應為新舊法之比較
    。茲依舊法第33條第5款規定：「罰金：一元以上」，並依
    現行法規所定貨幣單位折算新臺幣條例第2條「現行法規所
    定金額之貨幣單位為圓、銀元或元者，以新臺幣元之3倍折
    算之」之規定而為換算，舊法法定罰金刑之最低數額為銀元
    1元即新臺幣3元；惟依新法第33條第5款規定：「罰金：新
    臺幣一千元以上，以百元計算之」，新法法定罰金刑之最低
    數額則為新臺幣1,000元。故比較結果，新法第33條第5款規
    定，並未有利於被告，依新法第2條第1項規定，自應依舊法
    第33條第5款，以銀元1元即新臺幣3元為本件上述罪名罰金
    刑之法定最低數額（最高法院95年度第8次刑事庭會議決議
    三(一)1.參照）。又被告行為後，於95年6 月14日增定公布刑
    法施行法第1條之1，並自同年7月1日起施行，該條規定：「
    中華民國94年1月7日刑法修正施行後（按此日期係三讀通過
    之日期，實際修正公布日為94年2月2日，施行日期為95年7
    月1日），刑法分則編所定罰金之貨幣單位為新臺幣。94年1
    月7日刑法修正時，刑法分則編未修正之條文定有罰金者，
    自94年1月7日刑法修正施行後，就其所定數額提高為30倍。
    但72年6月26日至94年1月7日新增或修正之條文，就其所定
    數額提高為3倍」，已將刑法分則之貨幣單位定為「新臺幣
    」，並規定提高標準，且提高後之罰金最高數額，與刑法施
    行法第1條之1增訂前，刑法貨幣單位為銀元，依罰金罰鍰提
    高標準條例第1條前段暨現行法規所定貨幣單位折算新臺幣
    條例第2條所定比例換算結果並無不同，此部分非屬法律變
    更，且依罰金罰鍰提高標準條例第1條但書規定「但法律已
    依一定比率規定罰金或罰鍰之數額或倍數者，依其規定」，
    顯見罰金罰鍰提高標準條例第1條提高倍數之規定係屬補充
    規定，故上述條文施行後，自應逕依刑法施行法第1條之1定
    本件上述罪名罰金刑之單位及提高標準，而不再適用罰金罰
    鍰提高標準條例第1條前段之規定。
  (三)公訴人雖未就被告於持刀前有以脅迫話語妨害告訴人行使權
    利部分提起公訴，惟此部分與前揭論罪科刑部分係屬單純一
    罪之關係，本院自得予以審理。又被告持菜刀時並未向告訴
    人嚇稱：「好膽妳就上去看看，我會讓妳死，試試看」等語
    ，已如前述，公訴人認被告持菜刀時有為前揭恐嚇話語，尚
    有未洽，應予更正，併此敘明。
  (四)刑之酌科：
  1.爰審酌被告明知告訴人係上址房屋之所有權人，告訴人有權
    進入該屋內拿取己物，仍以出言恐嚇及持菜刀揮動等強脅手
    段阻止告訴人上閣樓拿取己物，而妨害告訴人行使權利，其
    所為已侵害告訴人之自由法益，惟審酌被告並無前科，其係
    因與告訴人間素處不睦，當日又因告訴人對其出言不遜，一
    時氣憤而為本案犯行，暨其犯後否認犯罪之態度等一切情狀
    ，量處如主文所示之刑。
  2.又按易刑處分，即易科罰金之折算標準、易服勞役之折算標
    準及期限，於新法施行後，亦應為新舊法律之比較適用（最
    高法院95年度第8次刑事庭會議決議三(二)參照）。查被告行
    為後，舊法第41條有關易科罰金之規定亦於94年2月2日修正
    公布，並於95年7月1日施行，且罰金罰鍰提高標準條例第2
    條並於同日公布刪除，依舊法第41條第1項前段規定：「犯
    最重本刑為五年以下有期徒刑以下之刑之罪，而受六個月以
    下有期徒刑或拘役之宣告，因身體、教育、職業、家庭之關
    係或其他正當事由，執行顯有困難者，得以一元以上三元以
    下折算一日，易科罰金」，再依修正前罰金罰鍰提高標準條
    例第2條前段（現已刪除）規定，就其原定數額提高為100倍
    折算1日，則本件被告行為時之易科罰金折算標準，若依最
    低數額折算應以銀元300元折算1日，經折算為新臺幣後，應
    以新臺幣900元折算為1日。惟新法第41條第1項前段則規定
    ：「犯最重本刑為五年以下有期徒刑以下之刑之罪，而受六
    個月以下有期徒刑或拘役之宣告者，得以新臺幣一千元、二
    千元或三千元折算一日，易科罰金」，其最低折算標準為新
    臺幣1,000元，是比較新法、舊法之易科罰金折算標準，新
    法並未有利於被告，故本案應依新法第2條第1項前段規定，
    適用舊法第41條第1項前段及修正前罰金罰鍰提高標準條例
    第2條前段規定，諭知其易科罰金之折算標準。
  (五)另查被告上述強制罪之犯罪時間，係在96年4月24日之前，
    所犯刑法第304條第1項之罪暨所宣告之刑，均符合中華民國
    九十六年罪犯減刑條例所定之減刑條件，爰依該條例第2條
    第1項第3款之規定，於上述宣告刑後諭知其減得之刑，並依
    原標準諭知易科罰金之折算標準。
  (六)被告犯罪所用之菜刀並未扣案，且無證據證明為被告所有或
    現尚存在，爰不予宣告沒收，併此敘明。
、無罪部分
一、公訴意旨另以：告訴人甲○○於96年1月9日晚間6至7時許，
    在基隆市警察局第二分局和一路派出所警員庚○○、林偵國
    陪同下，再度返回基隆市○○區○○路58巷56號欲取回自己
    物品，被告戊○○另基於恐嚇之犯意，對甲○○嚇稱：「要
    讓妳不得好死」等語，使甲○○心生畏懼，致生危害於其生
    命、身體安全。因認被告此部分另犯刑法第305條恐嚇罪。
二、按犯罪事實應依證據認定，無證據不得認定犯罪事實；又不
    能證明被告犯罪者，應諭知無罪之判決，刑事訴訟法第154
    條第2項、第301條第1項分別定有明文。所謂認定犯罪事實
    之證據，係指足以認定被告確有犯罪行為之積極證據而言，
    苟未能發現相當證據，或證據不足為不利於被告事實之認定
    時，即應為有利於被告之認定，更不必有何有利之證據，亦
    不能以推測或擬制之方法，以為裁判基礎（最高法院29年上
    字第3105號、40年台上字第86號判例、56年度台上字第807
    號判決意旨參照）。又按刑事訴訟法第161條已於91年2月8
    日修正公布，其第1項規定：檢察官就被告犯罪事實，應負
    舉證責任，並指出證明之方法。因此，檢察官對於起訴之犯
    罪事實，應負提出證據及說服之實質舉證責任。倘其所提出
    之證據，不足為被告有罪之積極證明，或其指出證明之方法
    ，無從說服法院以形成被告有罪之心證，基於無罪推定之原
    則，自應為被告無罪判決之諭知（最高法院92年台上字第12
    8號判例意旨參照）。再按刑法第305條之恐嚇罪，係結果犯
    ，以致生危害於安全為要件，即須被害人因加害人惡害之通
    知心生畏懼，而有不安全之感覺為要件；若被害人並未因之
    而生畏怖，即不足對其致生安全上之危險，尚難以該罪相繩
    。
三、本件公訴人認被告涉犯上述恐嚇罪嫌，係以告訴人即證人甲○○、庚○○之證述及員警工作紀錄簿影本（員警工作紀錄
    簿影本部分並無證據能力，業如前述，故以下就此部分證據
    不予論述）為主要論據。訊據被告堅詞否認有何恐嚇犯行，
    辯稱：伊並未對告訴人出言恐嚇稱要讓她不得好死，伊有罵
    不得好死，但是沒有指名道姓，且當時係告訴人先罵伊，要
    伊去死，去自殺，還說要潑伊硫酸，伊很生氣可能才出言辱
    罵等語。
四、經查：
  (一)告訴人於96年1月9日晚間6至7時許，在基隆市警察局第二分
    局和一路派出所警員庚○○、林偵國陪同下，至基隆市○○
    區○○路58巷56號欲取回自己物品時，被告有對告訴人出言
    稱：「要讓妳死」或「要讓妳不得好死」等語，固據告訴人
    即證人甲○○於本院審理時證稱：「｛問：到了同日（指95
    年1月9日）傍晚之後，妳是否有再回去和一路58巷56號？
    ）有，但是確實時間我不記得了，我這次是本來要到警局就
    中午發生的事情備案，結果看到被告、小叔都在派出所，他
    們從門口走出來，我正好要進去，所長說現在被告願意讓妳
    回去拿東西，所長說有兩位警員會陪妳回去，庚○○警員就
    對我說等下不管被告對妳說什麼，妳都不要回應，後來一進
    去就被被告辱罵，婆婆、小嬸、小叔的女兒都在裡面，他們
    全部的人都罵我，被告對我說「要讓妳死」，進去和拿東西
    的過程中，被告都有講，婆婆都在旁邊拉著被告，被告在講
    這句話時，兩位警員都陪在我旁邊」等語綦詳（見本院卷第
    74至75頁），並經證人即員警庚○○於偵訊時證稱：95年1
    月9日下午6時至7時伊有與告訴人回和一路58巷56號，告訴
    人要拿一些東西及看一些東西，被告不讓她拿也不讓她看，
    雙方發生口角，後來要離開時，被告有罵告訴人說要讓她不
    得好死，伊叫被告不要這樣講，後來就離開了等語（見57
    號偵續卷第164至165頁）及本院審理時證稱：被告當時（即
    伊於95年1月9日傍晚陪同告訴人至上址時）確實有罵告訴人
    說要讓她不得好死，係以台語說「我要讓她不得好死」等語
    屬實（見本院卷第82至83頁），且告訴人甲○○並證稱：伊
    聽了上述「要讓妳死」等語後會害怕等語（見本院卷第75頁
    ）。
  (二)惟查，證人庚○○於本院審理時證稱：「（問：被告對甲○○稱要讓她不得好死，這時候甲○○有何反應？）甲○○情
    緒也很激動互罵。」「（問：甲○○當時有無表現出很恐懼
    的樣子？）沒有。」「（問：甲○○事後有無對你們表示她
    害怕她的安全受到威脅？）……她和我回派出所，這段時間
    她有要求我在工作記錄表上記載戊○○對她說的話，當時她
    並沒有向我表示說她有害怕她的安全受到威脅。」等語（見
    本院卷第83至84頁），且告訴人與被告於95年1月9日傍晚至
    基隆市○○路58巷56號時，確有與被告互罵，亦據證人即斯
    時在場者丁○○○證述屬實（見本院卷第85頁），顯見證人
    庚○○所證非虛，則告訴人在聽聞被告所為前揭恐嚇話語後
    ，不但未顯露恐懼之情，反而情緒激動回罵被告，事後亦未
    向員警表明害怕安全受到威脅，可見其並未因被告之恐嚇而
    生畏怖甚明。再參以告訴人於95年1月13日至警局聲請保護
    令時，所表明聲請保護令之事由為95年1月9日下午遭被告持
    菜刀辱罵之情，就當日傍晚再度前往上址之事，僅敘及遭被
    告破口大罵，並未提及遭恐嚇一事，有告訴人該次警詢筆錄
    在卷可參（見57號偵續卷第280號），且其嗣於95年5月25日
    以95年1月9日當天發現其物品遭竊至警局對被告提起竊盜告
    訴及嗣於95年10月15日檢察官傳訊時，均僅陳述當天下午遭
    被告持菜刀恐嚇及當天晚間至上址取物時發現其物品被竊，
    並未敘及當天傍晚有遭被告出言恐嚇乙節，亦有該次警詢筆
    錄附卷可稽（見2741號偵查卷第11至14頁），直至96年1 月
    17日對檢察官針對其告訴所為之不起訴處分再議時，始提及
    95年1月9日傍晚遭被告出言恐嚇乙節，有刑事再議狀在卷可
    憑（見57號偵續卷第7至9頁），是倘告訴人確有因被告所為
    之「要讓她不得好死」或「要讓她死」等恐嚇話語心生畏懼
    ，而產生不安之感覺，何以未就此部恐嚇情節聲請保護令，
    且迄96年1月17日始就此部分恐嚇情節提出告訴？由此益見
    被告所為此部分恐嚇話語並未令告訴人產生畏懼之情，告訴
    人於本院審理時證稱：伊聽聞被告此部分恐嚇話語會害怕云
    云，並不足採。
  (三)綜上所述，被告雖有對告訴人出言恐嚇之情事，惟並未使告
    訴人心生畏懼，而危害其安全，依前揭說明，自難以恐嚇罪
    相繩。此外，公訴人復未能提出其他積極證據或指出其他證
    明方法證明被告有此部分恐嚇之犯行，自屬不能證明被告犯
    罪，就被告被訴此部分恐嚇罪，依法應諭知被告無罪之判決
    。
據上論斷，應依刑事訴訟法第299條第1項前段、第300條、第301
條第1項，刑法第2條第1項、第304條第1項、修正前刑法第41 條
第1項前段，刑法施行法第1條之1，修正前罰金罰鍰提高標準條
例第2條前段，現行法規所定貨幣單位折算新臺幣條例第2條，中
華民國九十六年罪犯減刑條例第2條第1項第3款、第7條、第9條
，判決如主文。
本案經檢察官乙○○到庭執行職務。
中    華    民    國    97    年     5    月    15    日
                  刑事第一庭法  官  王美婷
以上正本證明與原本無異。
對於本件判決如有不服，應於收受送達後10日內，向本院提出上
訴書狀，上訴於臺灣高等法院，並按他造當事人之人數附具繕本
。
中    華    民    國    97    年     5    月    15    日
                            書記官  明祖斌
附錄論罪法條：
刑法第304條第1項。
以強暴、脅迫使人行無義務之事或妨害人行使權利者，處 3 年以
下有期徒刑、拘役或 3 百元以下罰金。


司法院資訊處製作；財團法人民間司法改革基金會備份。
